臺灣臺北地方法院民事判決　　　　　　　99年度訴字第4569號
原　　　告　鄭財池
訴訟代理人　李旦律師
　　　　　　江俊賢律師
被　　　告　廖玉梅
上列當事人間請求債務人異議之訴事件，本院於民國100年3月24
日言詞辯論終結，判決如下：
    主  文
本院九十九年度司執字第二二一九四號強制執行事件所為之執行
程序，超過新臺幣拾萬肆仟壹佰伍拾肆元之範圍，應予撤銷。
訴訟費用由被告負擔。
    事實及理由
一、原告起訴主張：被告前執票據號碼WG00000000、票面金額新
    臺幣（下同）200萬元、發票日民國87年7月16日之本票一紙
    向臺灣彰化地方法院聲請本票裁定（臺灣彰化地方法院89年
    度票字第759號）並聲請強制執行，經臺灣彰化地方法院扣
    押原告對第三人彰化郵局之薪資債權並核發移轉命令在案（
    臺灣彰化地方法院89年度執字第5754號）。嗣被告又持該本
    票裁定向鈞院聲請強制執行（臺灣臺北地方法院99年司執字
    第22194號），在100萬元之債權範圍內，扣押原告之薪資債
    權並核發移轉命令。惟被告前於臺灣彰化地方法院之強制執
    行中已受償170萬9948元，扣除鈞院強制執行費1萬4102元，
    被告對原告之債權額應僅餘30萬4154元（計算式：200萬+1
    萬0000-000萬9948＝30萬4154 ），被告逕以100萬元之債權
    額對原告聲請強制執行，自有未當，爰依強制執行法第14條
    第1項提起本訴等語，並聲明：鈞院99年度司執字第22194號
    強制執行事件所為之強制執行程序，超過新臺幣30萬4154元
    之範圍，應予撤銷。
二、被告僅主張：原告向被告借款200萬元，並約定每月利息2萬
    元，結果是騙局，一個月2萬元的利息已經10幾年了根本都
    沒有，原告在郵局上班一個月利息5、6萬元，都不算利息給
    被告，還欲向被告騙取房屋權狀以向銀行借錢還款然未成功
    ，原告自87年10月起至89年5月止又陸續多次向被告借錢，
    共計52萬元，卻不願寫本票云云。並聲明：原告之訴駁回。
三、兩造不爭執事項
（一）被告執票據號碼WG00000000、票面金額200萬元、發票日
      87 年7月16日之本票一紙向臺灣彰化地方法院聲請本票裁
      定，經臺灣彰化地方法院以89年度票字第759號裁定確定
      在案，並經被告聲請強制執行，前由臺灣彰化地方法院89
      年度執字第5754號執行事件扣押原告對第三人彰化郵局之
      薪資債權並核發移轉命令在案。
（二）被告又持該本票裁定向本院聲請強制執行，扣押原告對第
      三人之薪資債權並核發移轉命令在案，案號為臺灣臺北地
      方法院99年度司執字第22194號，被告聲請強制執行之債
      權額為100萬元。
（三）被告經由前開彰化地院之強制執行事件，自89年7月起按
      月自原告之薪津所得扣款受償，截至97年1月止，被告因
      強制執行事件領取原告薪資扣款金額共計170萬9948元。
四、原告主張之事實，業據提出臺灣彰化地方法院89年票字第
    759號裁定、民事裁定確定證明書、中華郵政股份有限公司
    彰化郵局99年12月17日彰會字第0990303059號函暨所附「廖
    玉梅領取鄭財池薪資扣款明細」等件為證，復為被告不爭執
    系爭本票債權業已自原告薪資受償170萬9948元（本院卷第
    55頁反面），堪信原告之前揭主張為真實。是原告主張被告
    對原告之債權，加計執行費用1萬4102元，再扣除已清償之
    170萬9948元後，應僅剩餘30萬4154元，從而，依強制執行
    法第14條第1項規定，主張被告於本院99年司執字第22194
    號執行案件聲請執行之債權額超過30萬4154元範圍者，應予
    撤銷，為有理由，應予准許。
五、本件事證已臻明確，兩造其餘攻擊防禦方法，經審酌後，或
    與本件無涉，或與判決結果不生影響，毋庸一一論列，併此
    敘明。被告雖以答辯狀提及原告另向其借款52萬元、佯詐房
    屋權狀向銀行借款未成等情，惟該等事實未經被告舉證以實
    其說，復與系爭強制執行事件之債權無關，本院自不予審酌
    。
六、據上論結，原告之訴為有理由，依民事訴訟法第78條，判決
    如主文。
中    華    民    國   100    年    3     月    31    日
                      民事第七庭審判長  法  官  陶亞琴
                                        法  官  蘇嘉豐
                                        法  官  楊蕙芬
以上正本係照原本作成。
如對本判決上訴，須於判決送達後20日內向本院提出上訴狀。如
委任律師提起上訴者，應一併繳納上訴審裁判費。
中    華    民    國   100    年    3     月    31    日
                                        書記官  陳彥樺